臺灣士林地方法院民事裁定
111年度士簡聲字第25號
聲  請  人  吳瑞雪

相  對  人  王麗屏
上列聲請人與相對人間請求本票債權不存在事件（108年度士簡
字第1304號），聲請人聲請交付法庭錄音光碟，本院裁定如下：
    主  文
聲請駁回。
    理  由
一、按當事人及依法得聲請閱覽卷宗之人，因主張或維護其法律
    上利益，得於開庭翌日起至裁判確定後6個月內，繳納費用
    聲請法院許可交付法庭錄音或錄影內容，法院組織法第90條
    之1第1項前段定有明文。該條立法理由則明揭「法庭錄音或
    錄影內容載有在庭陳述人員之錄音或錄影資訊，涉及他人個
    資，為兼顧法庭公開與保護個人資訊之衡平性，避免法庭錄
    音或錄影內容遭人惡意使用（例如：提供娛樂之用，或上網
    供不特定人點閱收聽），仍應由法院審酌其聲請是否具有法
    律上利益而為許可與否之決定」斯旨。又當事人及依法得聲
    請閱覽卷宗之人，因主張或維護其法律上利益，聲請交付法
    庭錄音或錄影內容時，應敘明理由，由法院為許可與否之裁
    定，亦為法庭錄音錄影及其利用保存辦法第8 條第1 項所明
    定。
二、聲請意旨略以：聲請人與相對人間之本院108年度士簡字第1
    304號確認本票債權不存在事件，正由本院審理中，聲請人
    為瞭解案件進行情形，並抄錄、影印他造當事人所提證物，
    為此依民事訴訟法第242條第1項規定，請求本院准聲請人複
    製所有開庭錄音檔。
三、經查，聲請人所指本院108年度士簡字第1304號確認本票債
    權不存在事件，已於民國109年4月14日判決在案，聲請人稱
    正由本院審理中，顯與事實不符，又聲請人所引用之民事訴
    訟法第242條，係有關閱覽、抄錄或攝影卷內文書，或聲請
    付與繕本、影本或節本之規定，而與聲請人所稱「複製所有
    開庭錄音檔」之請求不符，雖本院亦非不能逕行引用正確之
    法規，然聲請人聲請複製本院108年度士簡字第1304號之全
    部錄音檔案，僅空泛指稱「為瞭解案件進行情形」，並未具
    體指明有何主張或維護其法律上利益之必要，又倘本件聲請
    人聲請目的，僅係「瞭解案件進行情形」，應以聲請影印該
    事件卷宗即可達成目的，而各期日亦有相關筆錄可供閱覽，
    參以法庭錄音之目的僅在輔助筆錄之製作，以提升筆錄製作
    之效率及正確性，並非取代筆錄，本件聲請交付法庭錄音光
    碟，已逾越法庭錄音之目的。是本件顯無主張或維護其法律
    上利益必要之理由，自無聲請交付法庭錄音或錄影內容之必
    要。從而，聲請人聲請交付本法庭錄音光碟，於法未合，不
    應准許。
四、爰裁定如主文。
中　　華　　民　　國　　111 　年　　4 　　月　　13　　日
    　　　　　　　士林簡易庭法　官　陳紹瑜
以上正本係照原本作成。
如不服本裁定，應於送達後10日內，向本院提出抗告狀並表明抗
告理由。
中　　華　　民　　國　　111 　年　　4 　　月　　13　　日
　　　　　　　　　　　　　　書記官　吳雪華